臺灣高等法院刑事裁定
109年度聲字第3589號
聲  請  人  
即  被  告  葉宏明



選任辯護人  翁顯杰律師
上列聲請人即被告因妨害風化等案件（本院109 年度侵上訴字第
164號），聲請具保停止羈押，本院裁定如下：
    主  文
聲請駁回。 
    理  由
一、聲請意旨略以：聲請人即被告甲○○涉犯圖利強制使人猥褻罪
    及加重強盜罪，雖屬最輕本刑7年以上有期徒刑之罪，然本
    案業於民國109年8月26日審理辯論終結，定期宣判，已無串
    證之虞，且被告既無恆產，無逃亡資力，又有四名年幼子女
    待養，更無逃亡可能，現因罹患皮膚囊腫病變，需醫護治療
    ，本案應無繼續羈押之必要，請准予具保、責付、限制住居
    停止羈押。
二、按法院對被告執行之羈押，本質上係為使訴訟程序得以順利
    進行或為保全證據或為保全對被告刑罰之執行之目的，而對
    被告所實施之剝奪人身自由之強制處分。而刑事被告經法官
    訊問後，認為所犯為死刑、無期徒刑或最輕本刑為5年以上
    有期徒刑之罪，有相當理由認為有逃亡、湮滅、偽造、變造
    證據或勾串共犯或證人之虞者，非予羈押，顯難進行追訴、
    審判或執行，得羈押之，刑事訴訟法第101 條第1 項第3 款
    定有明文。聲請停止羈押，除有刑事訴訟法第114條各款所
    列情形之一不得駁回者外，准許與否，該管法院有自由裁量
    之權，衡非被告所得強求（最高法院46年台抗字第21號判例
    意旨參照）。
三、經查，本件被告涉犯圖利強制使人為猥褻、妨害自由、圖利
    利用不當債務約束使人從事性交易、強制性交、結夥攜帶兇
    器強盜等罪，嫌疑重大，且所犯圖利強制使人為猥褻、結夥
    攜帶兇器強盜罪均為最輕本刑5 年以上有期徒刑之重罪，並
    經原審判決就圖利強制使人為猥褻部分判處有期徒刑10年、
    結夥攜帶兇器強盜部分判處有期徒刑12年，衡諸被告於本院
    審理時否認犯行，辯稱：我只是提供A1(姓名、年籍詳卷)住
    處、配合李岳澤毆打A2(姓名、年籍詳卷)等詞，不無避重就
    輕之跡，其既受重刑之諭知，逃匿以規避審判程序進行及刑
    罰執行之蓋然性甚高，仍有相當理由認為有逃亡之虞，參酌
    本案情節，權衡羈押限制被告人身自由及刑罰權所欲維護之
    公益，若命被告具保、責付或限制住居等侵害較小之手段，
    均不足以確保審判或執行程序之順利進行。至被告所稱罹患
    皮膚囊腫病變一節，並未提出相關證據可供調查，難認有非
    保外治療顯難痊癒之情事。被告聲請具保、責付、限制住居
    停止羈押，為無理由，應予駁回。
四、據上論斷，依刑事訴訟法第220 條，裁定如主文。
中　　華　　民　　國　　109 　年　　9 　　月　　17　　日
                  刑事第三庭    審判長法　官  張惠立 
                                      法　官  劉兆菊
                                      法　官  廖怡貞
以上正本證明與原本無異。
如不服本裁定，應於收受送達後五日內向本院提出抗告狀。
                                      書記官  劉芷含
中　　華　　民　　國　　109 　年　　9 　　月　　17　　日